Pablo Rezende Silva

Dados Pessoais:

• **Data de Nascimento**: 24/08/1987

• Telefones: (32) 99135-8012 / (32) 3216-6589

E-Mail: rezpablo@gmail.comCidade/Estado: Juiz de Fora/MG

Perfil Técnico e Profissional:

Arquiteto, líder técnico e desenvolvedor Java com conhecimento em Javascript, Golang, práticas e
ferramentas da cultura DevOps, CI/CD e TDD. Conhecimento e experiência em integração de
sistemas, mensageria, APIs, Stack Spring e conhecimentos sólidos em Enterprise Integration
Patterns (EIPs), Design Patterns, microservices, servless e boas práticas de desenvolvimento.

Experiências Profissionais:

CAEd - Centro de Políticas Públicas e Avaliação da Educação

Arquiteto de Sistemas de Integração - Setembro 2018 até o período atual

- Automação de processos de CI/CD e gerenciamento de configurações de orquestração de serviços Docker;
- Modelagem e desenvolvimento de microsserviços de integrações de sistemas, APIs, fluxos de dados e análise de dados utilizando Stack Spring Cloud, Spring Integration, Kafka Streams, Golang, Servless com FnProject, gRPC, Redis, Elasticsearch, MongoDB, SQLServer entre outras tecnologias;
- Java Performance Tuning e configuração de serviços de monitoramento;
- Code review e gestão do controle de versionamento;
- Manutenção e desenvolvimento de microsserviços com Spring Boot, NodeJs e AngularJs;

Analista de Sistemas Sênior - Março 2018 à Agosto 2018

- Análise e desenvolvimento de microsserviços de integrações de sistemas, dados e análise de dados e APIs utilizando a stack Spring, Spring Integration, Kafka Streams, Apache Camel, ActiveMQ entre outras tecnologias;
- Participação em decisões arquiteturais de serviços de integrações;

AfferoLab

Analista de Sistemas Pleno - Agosto 2015 à Março 2018

 Criação de arquitetura, desenvolvimento, manutenção de integrações de Sistemas, APIs, mensagerias utilizando microsserviços, Spring Integration, Stack Spring Cloud/NetFlix, Docker, Kubernetes, MongoDB, PostgreSQL, Redis, RabbitMQ, atuando na manutenção de ambiente na plataforma Cloud Amazon Web services;

- Desenvolvimento de Interface administrativa de integrações com ReactJS, NodeJS, GraphQL, MongoDB;
- Desenvolvimento, manutenção e migração de integrações de sistemas entre clientes e sistemas internos, utilizando Apache Camel, atuando na manutenção do ambiente na plataforma de integração JBoss Fuse;
- Atuação no desenvolvimento, migração e manutenção de sistema de LMS Social utilizando tecnologias como AngularJS, Spring Boot, Spring Integration, Spring Batch, Security, Data, ElasticSearch, JSF, JBoss, Seam, SQL Server, Gradle, APIs e serviços AWS;
- Participação em tomadas de decisões de arquitetura, code review, construção de componentes e microsserviços de integrações e mensagerias, construção do Dockerfiles e de ambiente de CI/CD.

Stefanini

Analista de Sistemas Júnior - Agosto 2014 à Julho 2015

- Desenvolvimento de sistema de mensageria e integração de sistemas da área previdênciária utilizando SOAP, WildFly, CDI, HornetQueue, atuando no desenvolvimento e na configuração do ambiente de homologação e produção;
- Desenvolvimento de sistemas utilizando tecnologias como com Jboss Seam, RichFaces, SpringBoot, AngularJS...

Estagiário de Desenvolvimento Java - Setembro 2013 à Agosto 2014

• Desenvolvimento e manutenção de sistema de gestão de conteúdo web com Struts, JSP e Java EE;

Exército Brasileiro - 4º Grupo de Artilharia de Campanha.

3º Sargento - Março 2006 à Fevereiro 2014

- Atuação em área administrativa de gestão de pessoal;
- Administração de sistemas Linux, suporte a usuário, configuração e manutenção de redes;
- Atuação como instrutor / monitor de Artilharia.

Formação Acadêmica:

Curso Superior:

 Bacharel em Sistemas de Informação - 2010 - 2014 - Centro de Ensino Superior de Juiz de Fora, CESJF.

IDIOMAS:

• Inglês: básico.